臺灣高雄地方法院刑事判決　　　　　　94年度簡上字第917 號
　　上　訴　人
　　即　被　告　丁○○
　　　　　　　　戊○○
　　　　　　　　丙○○
上列上訴人因賭博案件，不服臺灣高雄地方法院高雄簡易庭94年
度簡字第5547號中華民國94年9 月27日第一審簡易判決（聲請簡
易判決處刑書案號：93年度偵字第20854 號、94年度偵字第1426
號），提起上訴，本院判決如下：
    主  文
上訴駁回。
    事  實
一、丁○○自民國93年9 月1 日起，經營位在高雄市○○區○○
    街42之1 號公眾得出入之「大統電子遊藝場」（已向高雄市
    政府申請辦理電子遊戲場營利事業登記在案，下稱本件遊藝
    場），並自同日起僱用戊○○擔任店員，每月薪資新臺幣（
    下同）20,000元。丁○○與戊○○共同基於常業賭博之犯意
    聯絡，由戊○○負責開分、洗分及兌換現金之工作，以店內
    所設置如附表編號7 至13所示之電動賭博機具共28台（IC版
    共32塊），供不特定人以現金開分換取分數，再以電動賭博
    機具不同之比例計算分數之增減兌換現金賭博財物，恃此營
    業收入及薪資維生，其賭博方式為賭客先在店家任選電動賭
    博機具，再依機具內比例不同換錢開分，賭客憑其所開分數
    於機具內押注，如押中，則依押中之倍數累積積分，不玩時
    ，賭客可以累積之分數向戊○○示意洗分兌換等值之硬幣；
    如未押中，該次賭資則歸「大統電子遊藝場」所有。嗣於93
    年10月13日3 時10分許，適有賭客丙○○打玩「5PK 」機台
    洗分後，以電動賭博機具內之積分4,000 分加上先前打玩電
    動賭博機具留下之寄分卡200 分向戊○○示意欲洗分兌換現
    金1,000 元，戊○○隨即將1,000 元現鈔置於丙○○座位下
    方時，為警當場查獲，並當場查獲如附表編號6 至編號13之
    賭博器具與在賭台或兌換籌碼處之財物，及丁○○所有供共
    同犯罪所用如附表編號1 至編號5 之物。
二、案經高雄市政府警察局苓雅分局報告臺灣高雄地方法院檢察
    署檢察官偵查起訴及簽分偵辦。
    理  由
壹、程序事項：
一、被告以外之人於檢察事務官、司法警察官或司法警察調查中
    所為之陳述，與審判中不符時，其先前之陳述具有較可信之
    特別情況，且為證明犯罪事實存否所必要者，得為證據，刑
    事訴訟法第159 條之2 ，證人即同案被告丙○○於警詢之證
    述雖與審判中不符，惟本院審酌證人丙○○於警詢時之供述
    較無來自被告丁○○、戊○○同庭在場之壓力而出於虛偽不
    實之指證，或事後串謀而故為迴護被告丁○○、戊○○之機
    會，且本院於審理期日，當庭勘驗證人丙○○之警詢錄音帶
    ，其勘驗之結果係證人丙○○錄音帶中之答話內容與警詢筆
    錄之記載，雖非一字一句或依照順序記載，中間有打字聲音
    ，惟答話內容與警詢筆錄記載相符，證人丙○○之警詢錄音
    帶內之聲音係其本人，同案被告丁○○、戊○○對於勘驗結
    果均無意見之事實，有勘驗筆錄在卷可查（見本院94年12月
    13日審判筆錄第4 頁），堪認證人丙○○於警詢時之證述係
    出於自由意志，並非受員警之強暴、脅迫、利誘或其他不正
    方法所為之非任意性陳述，顯見證人丙○○於警詢之陳述客
    觀上應具有較可信之特別情況，且亦為證明犯罪事實存否所
    必要，其於警詢中之證言自具有證據能力。
貳、實體事項：
一、訊據被告丁○○固坦承於上揭時、地，經營本件遊藝場，並
    自同日起僱用戊○○擔任店員，每月薪資20,000元，負責開
    分、洗分之工作。本件遊藝場內設置如附表編號7 至13所示
    之電動賭博機具共28台（IC版共32塊），供不特定人以現金
    開分換取分數打玩。於93年10月13日3 時10分許，適有丙○○在本件遊藝場打玩「5PK 」機台之事實；被告戊○○固坦
    承自93年9 月1 日起至本件遊藝場工作，從事開分工作之事
    實；被告丙○○固坦承有於93年10月13日3 時10分許，至本
    件遊藝場打玩「5PK 」機台之事實，惟被告丁○○、戊○○
    、丙○○均矢口否認有何賭博犯行，被告丁○○辯稱：本件
    遊藝場純屬娛樂性質，無從事洗分換錢之行為，丙○○在本
    件遊戲場打玩遊戲機後得到4,000 分，加上之前計分卡200
    分，準備要喜起來放在櫃臺，變成卡片1 紙，警員當初對丙○○所作之筆錄未依據事實製作云云；被告戊○○辯稱：無
    兌換現金云云；被告丙○○辯稱：其分數有兩張卡，要把分
    數寄放櫃台，並沒有拿到錢云云，經查：
（一）被告丙○○於93年10月13日3 時10分許，在本件遊藝場打
      玩「5PK 」機台洗分後，以電動賭博機具內之積分4,000
      分加上先前打玩電動賭博機具留下之寄分卡200 分向被告
      戊○○示意欲洗分兌換現金1,000 元，被告戊○○隨即將
      1,000 元現鈔置於丙○○座位下方時，為警當場查獲之事
      實，業經證人即現場查獲之警員甲○○到庭結證稱：（被
      告丁○○問：你有親眼看到他們在兌換現金？）有。（被
      告丁○○問：他們向我們服務人員洗分4,000 分，寄分卡
      200 分時，你人在樓下，你卻說有看到他們在兌換現金？
      ）被告丙○○在打完機台時，我當時坐在丙○○的後面玩
      ，我有注意看丙○○打玩情形。（檢察官問：當天賭資1,
      000 元是如何扣到？）是戊○○把兩張寄分卡拿走，把分
      數4,000 分洗掉，戊○○交錢給丙○○的時候，錢已經交
      了，我再把他們抓起來並表明身分（見本院94年12月13
      日審判筆錄第5 頁），核與證人同案被告丙○○於警詢之
      供述：警方執行臨檢時，正在本件遊藝場打5PK 賭博財物
      ，本件遊藝場均以開分方式打玩，今天係以寄分卡向店員
      示意開分再與機台對賭，當我不再打玩時，即以機台內之
      積分4,000 分，加上先前打玩之寄分卡200 分，向店員兌
      換賭博現金1,000 元，店員是阿純（即同案被告戊○○）
      ，以比例兌換電玩賭資等語相符，而證人甲○○與被告戊○○、丙○○並無怨隙，當不致甘冒偽證罪之風險，誣陷
      被告丙○○有與戊○○從事賭博犯行之事實，而證人即同
      案被告丙○○警詢筆錄之製作，業經本院勘驗證明符合真
      實，前已敘明。此外，復有賭資1,000 元扣案可憑，足認
      被告戊○○確有將洗分後之現金1,000 元兌換給被告丙○○之事實為真正。
（二）按刑法上之賭博罪，係指依偶然之勝負，定財物之得失為
      要件，凡以勝負繫以偶然之事實，並非事前所能預知者，
      即為賭博，並無方法之限制。其所謂財物，係指金錢或其
      他有經濟上價值之有體物而言。被告丁○○既坦承係本件
      遊藝場之負責人，被告戊○○係受其所僱用之事實，並有
      高雄市政府營利事業登記證1 紙在卷可查（見93偵字第20
      845 號卷第34頁），是本件遊藝場內所擺設之電動機具，
      既係由客人以現金交由被告戊○○開分，再由賭客憑其所
      開分數於機具內押注，客人如押中，則依押中之倍數累積
      積分，不玩時，賭客可以累積之分數向被告戊○○兌換現
      金；如未押中，該次賭資則歸被告丁○○所有，乃係以偶
      然之勝負，決定財物之得失，揆諸前揭之說明，自屬賭博
      無疑，並不因所得財物之形式究係硬幣或紙鈔而有不同。
      又被告丁○○於工作上對被告戊○○具有指揮監督之權責
      ，倘若未經被告丁○○之同意或示意，被告戊○○怎可能
      擅自在本件遊藝場中從事洗分後兌換現金之違法行為，顯
      見被告丁○○辯稱本件遊藝場未從事換錢行為乃不足採信
      。
（三）綜上所述，被告丁○○等3 人上開所辯，均顯係臨訟卸責
      之詞，不足採信。此外，復有如附表編號7 至編號13所示
      之電動賭博機具28台（含IC板32塊）、附表編號1 至編號
      6 之物扣案足資佐證，本件事證明確，被告丁○○等3 人
      之事證明確，犯行洵堪認定，應依法論科。
二、按刑法第267 條所謂以賭博為常業，係指以賭博營生者而言
    （司法院院解字第3962號解釋意旨參照），又刑法上所謂常
    業犯，指反覆以同種類行為為目的之社會活動之職業性犯罪
    而言，至於犯罪所得之多寡，是否恃此犯罪為唯一之謀生職
    業，則非所問，縱令兼有其他職業，仍無礙於該常業犯罪之
    成立（最高法院85年度台上字第510 號判例參照）。是常業
    犯之成立，只要有以賭博為常業之意思，並表現於外時即足
    成立，不以無其他職業為必要，被告丁○○、戊○○在上開
    公眾得出入之場所，擺設28台電子遊戲機，與賭客對賭，顯
    有以賭博為常業之犯意，並有賭客丙○○參與對賭，視其常
    業之犯意已表現於外，自以賭博為常業甚明。是核被告丁○○、戊○○所為，均係犯刑法第267 條之常業賭博罪，被告
    2 人間有犯意聯絡及行為分擔，皆為共同正犯。被告丙○○
    所為，係犯同法第266 條第1 項前段之普通賭博罪。原審以
    被告3 人罪證明確，適用刑法第28條、第266 條第1 項前段
    、第2 項、第267 條（第268 條係誤繕）、第41條第1 項前
    段、第42條第2 項、第38條第1 項第2 款，罰金罰鍰提高標
    準條例第1 條前段，第2 條，並審酌被告丁○○、戊○○以
    上開電子遊戲機充作為電動賭博機具，而與不特定之賭客賭
    博財物為常業，被告丙○○在公眾得出入之場所賭博財物，
    均敗壞社會善良風氣，惟被告戊○○僅係受僱用工作謀生惡
    性較輕，及被告3 人前未有犯罪之前科，有其等之高等法院
    被告前案紀錄表各1 份在卷可查，平日素行良好，又其等犯
    後之態度非佳等一切情狀，量處丁○○有期徒刑4 月；戊○○有期徒刑3 月；丙○○罰金2,000 元，並均諭知易科罰金
    、易服勞役之折算標準，並以扣案如附件之附表編號6 至13
    所示之物，係供賭客當場賭博之器具及在賭檯或兌換籌碼處
    之財物，均依刑法第266 條第2 項規定，不問屬於犯人與否
    ，予以宣告沒收，編號1 至5 所示之物，係被告丁○○所有
    供犯罪所用之物，爰依刑法第38條第1 項第2 款之規定沒收
    之，認事用法核無違誤，所處之刑亦屬適當，被告丁○○3
    人等上訴意旨，否認犯罪，指摘原判決不當，為無理由，應
    予駁回。另原判決引用法條贅引刑法第268 條，漏引刑法第
    267 條，顯係誤繕，附此敘明。
據上論斷，依刑事訴訟法第455 條之1 第1 項、第3 項、第368
條，判決如主文。
本案經檢察官乙○○到庭執行職務。
中　　華　　民　　國　　94　　年　　12　　月　　27　　日
                  刑事第二庭    審判長法　官  邱永貴
                                      法  官  高思大
                                      法  官  何佩陵
以上正本證明與原本無異。
不得上訴。
中　　華　　民　　國　　94　　年　　12　　月　　27　　日
　　　　　　　　　　　　　　　　　　　書記官  張家瑜
附表
　┌──┬─────────────┬──────────────┐
　│編號│物品名稱　　　　　　　　　│數量　　　　　　　　　　　　│
　├──┼─────────────┼──────────────┤
　│ 一 │寄分卡1千分　　　　　　　 │16張　　　　　　　　　　　　│
　├──┼─────────────┼──────────────┤
　│ 二 │寄分卡5百分　　　　　　　 │19張　　　　　　　　　　　　│
　├──┼─────────────┼──────────────┤
　│ 三 │寄分卡1百分　　　　　　　 │25張　　　　　　　　　　　　│
　├──┼─────────────┼──────────────┤
　│ 四 │煙卡50點　　　　　　　　　│19張　　　　　　　　　　　　│
　├──┼─────────────┼──────────────┤
　│ 五 │營業金　　　　　　　　　　│2萬9千9百元　　　　　　　　 │
　├──┼─────────────┼──────────────┤
　│ 六 │賭資　　　　　　　　　　　│1千元　　　　　　　　　　　 │
　├──┼─────────────┼──────────────┤
　│ 七 │水果盤電玩　　　　　　　　│13台（每台各含IC板1塊）　　 │
　├──┼─────────────┼──────────────┤
　│ 八 │新鑽迷13電玩　　　　　　　│3台（每台各含IC板1塊）　　　│
　├──┼─────────────┼──────────────┤
　│ 九 │超世紀賓果電玩　　　　　　│2台（每台各含IC板1塊）　　　│
　├──┼─────────────┼──────────────┤
　│ 十 │5PK電玩　　　　　　　　　 │7台（每台各含IC板1塊）　　　│
　├──┼─────────────┼──────────────┤
　│十一│賽狗電玩　　　　　　　　　│1台（含IC板3塊）　　　　　　│
　├──┼─────────────┼──────────────┤
　│十二│黃金夜總會電玩　　　　　　│1台（含IC板1塊）　　　　　　│
　├──┼─────────────┼──────────────┤
　│十三│春秋戰國電玩　　　　　　　│1台（含IC板3塊）　　　　　　│
　└──┴─────────────┴──────────────┘
